臺灣屏東地方法院刑事判決　　　　　　　 94年度訴字第803號
公　訴　人　臺灣屏東地方法院檢察署檢察官
被　　　告　甲○○
上列被告因違反毒品危害防制條例案件，經檢察官提起公訴（94
年度毒偵字第1586號），及移送併辦（94年度毒偵字第2251號）
，被告就被訴事實為有罪之陳述，本院裁定行簡式審判程序，判
決如下：
    主  文
甲○○連續施用第一級毒品，累犯，處有期徒刑拾月。扣案之注
射針筒壹支沒收銷燬，扣案之止血帶壹條及空夾鏈袋壹只均沒收
。
    事  實
一、甲○○前曾於民國91年間因違反兒童及少年性交易防制條例
    案件，經臺灣高雄地方法院以91年度雄簡字第1008號判決判
    處有期徒刑3 月確定，甫於91年9 月30日執行完畢。另其於
    88年間因施用毒品案件，經臺灣高雄地方法院以88年度毒聲
    字第3480號裁定送觀察、勒戒後，認無繼續施用毒品之傾向
    ，由臺灣高雄地方法院檢察署檢察官於88年6 月23日，以88
    年度偵字第11678 號不起訴處分確定；復於同年間因施用毒
    品案件，經本院以88年度毒聲字第1968號裁定送觀察、勒戒
    後，認有繼續施用毒品之傾向，再依本院89年度毒聲字第27
    9 號裁定入戒治處所施以強制戒治（同時由臺灣屏東地方法
    院檢察署檢察官向本院聲請簡易判決處刑，經本院依通常程
    序審理後，以89年度易字第516 號判決判處有期徒刑7 月確
    定），後經本院以89年度毒聲字第1675號裁定停止戒治，所
    餘戒治期間付保護管束，而於89年8 月15日出戒治所，迨於
    90年2 月4 日保護管束期滿。詎其猶不知悛悔，於強制戒治
    執行完畢釋放後5 年內，復基於施用第一級毒品海洛因之概
    括犯意，自94年3 月20日10時許（起訴書誤載為94年2 月9
    日過年期間）起，至同年6 月9 日10時40分許止，在屏東縣
    屏東市友人住處及屏東縣萬丹鄉○○街150 巷60號住處內，
    以將第一級毒品海洛因加水再以注射針筒注入體內之方式，
    約2 、3 天施用第一級毒品海洛因1 次之頻率，連續施用第
    一級毒品海洛因多次，於94年6 月9 日12時30分許，至屏東
    縣警察局屏東分局萬丹分駐所，在有偵查犯罪職權之警員房
    曉屏查知其犯罪前，主動承認施用第一級毒品海洛因；其經
    警於當日採尿飭回後，至94年6 月20日9 時30分許止，復承
    上開施用第一級毒品海洛因之概括犯意，在上開地點，以上
    開方式、頻率，連續施用第一級毒品海洛因多次，嗣於94年
    6 月20日10時55分許，因其施用毒品後為其妻發現報警處理
    而當場查獲，並扣得內有第一級毒品海洛因殘渣之注射針筒
    1 支及其所有之止血帶1 條、空夾鏈袋1 只。
二、案經屏東縣警察局屏東分局報請臺灣屏東地方法院檢察署檢
    察官偵查起訴及移送併辦。
    理  由
一、本件被告甲○○所犯係死刑、無期徒刑、最輕本刑為3 年以
    上有期徒刑以外之罪，其於準備程序中就被訴事實為有罪之
    陳述，經法官告知簡式審判程序之旨，並聽取檢察官、被告
    之意見後，本院認為適宜由受命法官獨任進行簡式審判程序
    ，合先敘明。
二、上揭事實，業據被告甲○○於警詢時、偵查中及本院審理時
    坦承不諱，並有注射針筒1 支、止血帶1 條及空夾鏈袋1 只
    扣案可稽，且被告為警於94年6 月9 日12時45分、同年月20
    日13時30分所採集之尿液檢體，均經送請臺灣檢驗科技股份
    有限公司以酵素免疫分析法及氣相層析質譜儀法檢驗，結果
    均呈嗎啡陽性反應，有該公司之濫用藥物尿液檢驗報告2 紙
    （分別見屏東縣警察局屏東分局屏警分刑字第0940003742卷
    第10頁、94年度毒偵字第1586號卷第18頁）在卷足憑，又扣
    案之注射針筒1 支，經屏東縣警察局屏東分局依臺灣尖端先
    進生技醫藥公司製造之毒品檢驗試劑檢驗，確有第一級毒品
    海洛因成分殘留，有該分局查獲涉嫌毒品危害防制條例毒品
    初步檢驗報告單影本1 紙（見警卷第18頁）附卷可稽，堪信
    被告上開自白確與事實相符。又被告先前如事實欄所載，其
    前於88年間因施用毒品案件，經臺灣高雄地方法院以88年度
    毒聲字第3480號裁定送觀察、勒戒後，認無繼續施用毒品之
    傾向，由臺灣高雄地方法院檢察署檢察官於88年6 月23日，
    以88年度偵字第11678 號不起訴處分確定；復於同年間因施
    用毒品案件，經本院以88年度毒聲字第1968號裁定送觀察、
    勒戒後，認有繼續施用毒品之傾向，再依本院89年度毒聲字
    第279 號裁定入戒治處所施以強制戒治（同時由臺灣屏東地
    方法院檢察署檢察官向本院聲請簡易判決處刑，經本院依通
    常程序審理後，以89年度易字第516 號判決判處有期徒刑7
    月確定），後經本院以89年度毒聲字第1675號裁定停止戒治
    ，所餘戒治期間付保護管束，而於89年8 月15日出戒治所，
    迨於90年2 月4 日保護管束期滿等節，有臺灣高等法院被告
    前案紀錄表及全國施用毒品案件紀錄表各1 份在卷足憑，本
    件事證已臻明確，被告於強制戒治執行完畢釋放後，5 年內
    再犯本件連續施用第一級毒品海洛因之犯行洵堪認定。
三、查海洛因為毒品危害防制條例第2 條第2 項第1 款明定之第
    一級毒品，不得持有及施用，核被告甲○○所為，係犯毒品
    危害防制條例第10條第1 項之施用第一級毒品罪。其施用前
    持有第一級毒品海洛因之低度行為，應為其施用第一級毒品
    海洛因之高度行為所吸收，不另論罪。其先後多次施用第一
    級毒品海洛因犯行，時間緊接、犯罪構成要件相同，顯然基
    於概括犯意反覆為之，為連續犯，應依刑法第56條之規定論
    以一罪，並依法加重其刑。另被告曾於91年間因違反兒童及
    少年性交易防制條例案件，經臺灣高雄地方法院以91年度雄
    簡字第1008號判決判處有期徒刑3 月確定，甫於91年9 月30
    日執行完畢等情，有臺灣高等法院被告前案紀錄表1 份在卷
    可稽，其於受有期徒刑之執行完畢，5 年以內再犯本件有期
    徒刑以上之罪，為累犯，應依刑法第47條之規定遞加重其刑
    。至併案意旨又認被告自94年3 月20日10時許起至同年6 月
    9 日10時40分許止，有為連續施用第一級毒品海洛因之犯行
    ，惟被告此部分之施用第一級毒品海洛因犯行與原起訴論罪
    之施用第一級毒品海洛因部分，為同一事實，依審判不可分
    原則，乃為起訴效力所及，本院自得併予審判；另犯人因案
    自首係對於未發覺之犯罪而為，如於自首接受裁判後，再基
    於概括之犯意，犯同一性質之罪，經警查獲，其自首前後之
    多次犯罪行為乃係基於同一概括犯意，自屬連續犯，為裁判
    上一罪，而裁判上之一罪其一部分既因案被司法警察發覺查
    獲，依最高法院73年度第2 次刑庭會議決議意旨，並不符合
    刑法第62條自首之規定，其於自首後之犯罪行為，已非前開
    自首效力所及，不應認有自首之效力（司法院廳刑一字第
    04613 號函附之臺灣高等法院審核意見參照），是被告於自
    首後又為施用第一級毒品海洛因犯行經查獲，尚難認其就本
    件犯行全部為自首，均併此敘明。爰審酌被告前經觀察、勒
    戒及強制戒治後，仍未戒斷其施用毒品之惡習，並參酌其素
    行狀況、犯罪之動機、目的、手段、所生戕害其身心情形及
    犯罪後坦承犯行，態度尚非惡劣等一切情狀，量處如主文所
    示之刑，以資懲儆。
四、扣案之注射針筒1 支，確有第一級毒品海洛因成分殘留，已
    如上述，而該注射針筒因與第一級毒品海洛因無從析離，應
    依毒品危害防制條例第18條第1 項前段之規定，沒收銷燬之
    。至扣案之止血帶1 條及空夾鏈袋1 只，均係被告甲○○所
    有，供其施用第一級毒品海洛因犯行所用之物，業據其供明
    在卷，應依刑法第38條第1 項第2 款之規定，宣告沒收之。
據上論斷，應依刑事訴訟法第299 條第1 項前段、第273 條之1
第1 項，毒品危害防制條例第10條第1 項、第18條第1 項前段，
刑法第11條、第56條、第47條、第38條第1 項第2 款，判決如主
文。
本案經檢察官葉容芳到庭執行職務。
中　　華　　民　　國　　94　　年　　10　　月　　28　　日
                  刑事第五庭    法  官  林家聖
以上正本證明與原本無異。
如不服本判決應於收受本判決送達後10日內向本院提出上訴書狀
，其未敘述上訴理由者，並得於提起上訴後10日內向本院補提理
由書狀（均須按他造當事人之人數附繕本）「切勿逕送上級法院
」
                                書記官  莊正彬
中　　華　　民　　國　　94　　年　　10　　月　　28　　日
附錄本判決論罪科刑法條全文：
毒品危害防制條例第10條第1項
施用第一級毒品者，處六月以上五年以下有期徒刑。